【裁判字號】    88,易,2927
【裁判日期】    890131
【裁判案由】    違反動產擔保交易法
【裁判全文】
臺灣臺中地方法院刑事判決                        八十八年度易字第二九二七號
    公  訴  人  台灣台中地方法院檢察署檢察官
    被      告  乙○○
右列被告因違反動產擔保交易法案件，經檢察官提起公訴（八十八年度偵字第九六三
六號），本院判決如左：
    主  文
乙○○動產擔保交易之債務人，意圖不法之利益，將標的物遷移，致生損害於債權人
，處拘役伍拾日，如易科罰金，以參佰元折算壹日。緩刑貳年。
    事  實
一、乙○○於民國八十六年六月六日，以動產擔保交易附條件買賣之方式，向甲○○
    所經營之千本機車商行購買車牌號碼ＦＣＣ─九九九號重機車，為動產擔保交易
    之債務人。約定總價金新台幣（下同）四萬零八百元，分四期給付，每月一期，
    每期付一萬二百元，標的物存放地點為台中縣大里市○○路一七一巷十二號八樓
    。約定在價金未付清之前，標的物所有權仍屬於出賣人所有，買受人僅得依約占
    有使用，不得任意遷移或為其他處分。詎乙○○在取得標的物之後，僅給付二期
    又三千六百元，尚欠一期又六千六百元，即拒不付款，且於八十七年五月間，意
    圖為自己不法之利益，將該標的物遷移不知去向，致出賣人追索無著受有損害。
二、案經甲○○訴請臺灣臺中地方法院檢察處檢察官偵查起訴。
    理  由
一、訊之被告乙○○對於向告訴人甲○○以分期付款方式購買上開機車，及積欠分期
    價款之事實，固供承不諱，惟矢口否認涉有右揭犯行，辯稱：該機車在八十七年
    六月間，借予友人乘騎時，在台中縣大里市被偷，但伊沒有去報案，因為車行沒
    有交給伊行車執照，所以伊無法報案云云。經查：駕駛機車須攜帶行車執照，
    以備查驗，故附條件買賣之出賣人雖在登記上仍係車主，但均將行車執照交付予
    買受人，以讓其配合機車使用。本件告訴人已隨車交付行車執照予被告，業据告
    訴人及經手出售該車之宏億機車行負責人即證人趙國榮於偵查中指證明確。故被
    告供稱告訴人未交付行車執照一節，顯與事實不符。又機車常被用來供犯罪之
    交通工具，因此機車使用人失竊機車時，均恐行竊者以之供犯罪之交通工具，為
    撇清責任，無不立即向警方報案。若被告所購買之上開該機車確因借友人乘騎時
    失竊，何以未曾報案，復無法供出友人姓名以供查證，故其辯稱機車借予朋友乘
    騎後失竊云云，顯係事後卸責之詞，不足採信。此外並有附條件買賣分期付款約
    定書影本一份附卷可稽，被告違反動產擔保交易法犯行，足堪認定。
二、核被告所為，係犯動產擔保交易法第三十八條之罪，爰審酌被告之品行、犯罪之
    動機、目地、手段、所生危害及犯罪後已由其父親付清分期付款，業據甲○○於
    本院審理中陳明在卷及被告犯後態度等一切情狀，量處如主文所示之刑，並諭知
    易科罰金之折算標準。查被告前未曾受有期徒刑以上刑之宣告，有台灣台中地方
    法院檢察署刑案資料查註紀錄表在卷可稽，其經此教訓，應知警惕，當無再犯之
    虞，本院因認對其所宣告之刑以暫不執行為適當，爰併予宣告緩刑二年，以啟自
    新。
三、據上論斷，應依刑事訴訟法第二百九十九條第一項前段，動產擔保交易法第三十
    八條，刑法第十一條前段、第四十一條、第七十四條第一款，罰金罰鍰提高標準
    條例第一條前段、第二條，判決如主文。
中      華      民      國      八十九      年    一    月    三十一    日
                                        法  官  翁  芳  靜
右正本證明與原本無異。
如不服本判決，應於送達後十日內向本院提出上訴狀 （須附繕本） ，上訴於台灣高
法院台中分院。
                                        書記官
中      華      民      國      八十九      年    一    月    三十一  日
附錄本案論罪科刑法條全文
動產擔保交易法第三十八條
    動產擔保交易之債務人，意圖不法之利益，將標的物遷移、出賣、出質、移轉、
  抵押或為其他處分，致生損害於債權人者，處三年以下有期徒刑、拘役或科或併科
  六千元以下之罰金。


司法院資訊處製作；財團法人民間司法改革基金會備份。
